【裁判字號】    95,訴,120
【裁判日期】    950612
【裁判案由】    毒品危害防制條例
【裁判全文】
臺灣臺東地方法院刑事判決               95年度訴字第120號
公  訴  人  臺灣臺東地方法院檢察署檢察官
被      告  甲○○
                    （另案於臺灣泰源技能訓練所執行中）
上列被告因違反毒品危害防制條例案件，經檢察官提起公訴（九
十五度毒偵字第一四０號），因被告於準備程序中自白犯罪，經
本院合議庭裁定本件改由受命法官獨任進行簡式審判程序，茲判
決如下：
    主  文
甲○○連續施用第一級毒品，累犯，處有期徒刑壹年，扣案之毒
品海洛因壹小包（鑑驗後淨重零點零參公克）沒收銷燬，盛裝上
開毒品海洛因之包裝袋壹只及針筒壹支均沒收；又施用第二級毒
品，累犯，處有期徒刑肆月。應執行有期徒刑壹年參月，扣案之
毒品海洛因壹小包（鑑驗後淨重零點零參公克）沒收銷燬，盛裝
上開毒品海洛因之包裝袋壹只及針筒壹支均沒收。
    事  實
一、甲○○前曾於民國九十二年間因違反毒品危害防制條例案件
    ，經臺灣新竹地方法院以九十二年毒聲字第八二九號裁定送
    觀察、勒戒後，認有繼續施用毒品傾向，復經臺灣新竹地方
    法院再裁定令入戒治處所施以強制戒治後，其於九十三年一
    月八日因法律修正報結，並經臺灣新竹地方法院檢察署檢察
    官偵查起訴，且經臺灣新竹地方法院於九十三年五月二十一
    日以九十三年度訴字第一四九號判決處應執行有期徒刑十月
    確定，嗣於九十四年七月七日縮刑期滿執行完畢。詎其猶不
    知悔改，復於五年內，分別基於施用第一級毒品海洛因之概
    括犯意及施用第二級毒品安非他命之犯意，於九十四年十月
    初起至九十五年一月二十六日，在新竹縣關西鎮某不知名河
    邊，以針筒注射靜脈方式施用第一級毒品海洛因多次；另在
    九十五年一月二十五日晚上十二時許，在上開處所，施用第
    二級毒品安非他命一次。為警於九十五年一月二十六日晚上
    十時許，在桃園縣龍潭鄉○○○○○道旁某檳榔攤內攔檢查
    獲，並扣得第一級毒品海洛因一小包（鑑驗後淨重０‧０三
    公克）及針筒一支，復經警採尿送驗結果，驗有鴉片類及安
    非他命類等藥物陽性反應，因而查獲其上開施用毒品之情。
二、案經臺灣新竹縣警察局移送臺灣桃園地方法院檢察署檢察官
    呈請臺灣高等法院檢察署令轉臺灣臺東地方法院檢察署檢察
    官偵查起訴。
    理  由
一、按除被告所犯為死刑、無期徒刑、最輕本刑為三年以上有期
    徒刑之罪或高等法院管轄第一審案件者外，於第一次審判期
    日前之準備程序進行中，被告先就被訴事實為有罪之陳述時
    ，審判長得告知被告簡式審判程序之旨，並聽取當事人、代
    理人、辯護人及輔佐人之意見後，裁定進行簡式審判程序，
    刑事訴訟法第二百七十三條之一第一項定有明文。經核本件
    被告甲○○所犯係死刑、無期徒刑、最輕本刑為三年以上有
    期徒刑以外之罪，其於準備程序中就被訴事實為有罪之陳述
    ，經法官告知簡式審判程序之旨，並聽取公訴人、被告之意
    見後，本院爰依首揭規定，合議裁定由受命法官獨任進行簡
    式審判程序，合先敘明。
二、上揭犯罪事實，業據被告甲○○迭於警詢、偵查中及本院審
    理時坦承不諱，並有為警查獲之第一級毒品海洛因一小包（
    鑑驗後淨重０‧０三公克）及針筒一支扣案可證，復有前開
    扣案第一級毒品海洛因一小包及針筒一支之照片二幀在卷可
    佐。又被告經警查獲後，於九十五年一月二十七日，在新竹
    縣警察局保安隊所採尿液，經送昭信科技顧問股份有限公司
    以酵素免疫分析法初驗及氣相層析質普儀複驗，均呈安非他
    命類及嗎啡陽性反應，此有昭信科技顧問股份有限公司檢驗
    報告清單一紙在卷可稽，再者，上開扣案之白色粉末一小包
    （鑑驗後淨重０‧０三公克）經送請法務部調查局鑑定結果
    ，白色粉末一小包含第一級毒品海洛因成分，有該局於九十
    五年三月十六日函覆之調科壹字第０八００一０八九二號鑑
    定通知書一紙在卷可按，復參以被告前經觀察勒戒、強制戒
    治、因施用毒品而受徒刑之宣告及執行之前案紀錄，而施用
    海洛因及安非他命之成癮性極高，完全戒除不易，堪認其自
    白屬實。另被告前曾於九十二年間因違反毒品危害防制條例
    案件，經臺灣新竹地方法院以九十二年毒聲字第八二九號裁
    定送觀察、勒戒後，認有繼續施用毒品傾向，復經臺灣新竹
    地方法院再裁定令入戒治處所施以強制戒治後，其於九十三
    年一月八日因法律修正報結，並經臺灣新竹地方法院檢察署
    檢察官偵查起訴，並經臺灣新竹地方法院於九十三年五月二
    十一日以九十三年度訴字第一四九號判決處應執行有期徒刑
    十月確定，嗣於九十四年七月七日縮刑期滿執行完畢，有臺
    灣高等法院被告全國前案紀錄表附卷可參。是以，本件事證
    明確，被告犯行，洵堪認定。
三、核被告所為，係分別犯毒品危害防制條例第十條第一項之施
    用第一級毒品罪、同條第二項之施用第二級毒品罪。其持有
    第一級毒品海洛因之低度行為，應為施用第一級毒品之高度
    行為所吸收，不另論罪。又其所犯上開施用第一級多次行為
    ，時間密接，犯罪構成要件相同，顯係基於概括犯意反覆為
    之，應各依連續犯規定論以一罪，並加重其刑。另其所犯前
    揭施用第一級、第二級毒品二罪間，犯意各別，行為互殊，
    所犯罪名不同，則應予分論併罰。被告前因九十二年間因違
    反毒品危害防制條例案件，經臺灣新竹地方法院於九十三年
    五月二十一日以九十三年度訴字第一四九號判決處應執行有
    期徒刑十月確定，嗣於九十四年七月七日縮刑期滿執行完畢
    ，此有臺灣高等法院被告全國前案紀錄表一份在卷可查，其
    受有期徒刑之執行完畢後五年內，再犯本案有期徒刑以上之
    罪，前開二罪均為累犯，各應依法加重其刑。爰審酌被告素
    行、對社會之危害、不知悔改再犯施用毒品之情、施用毒品
    情節及其犯罪後坦承之態度等一切情狀，各量處如主文所示
    之刑，並定其應執行之刑。末查前開扣案海洛因一小包（鑑
    驗後淨重０‧０三公克），屬毒品危害防制條例第二條第二
    項第一款之第一級毒品，爰依同條例第十八條第一項前段規
    定，不問屬於犯人與否，應予沒收銷燬；至盛裝上開毒品海
    洛因之包裝袋一只，則係被告自承為其所有供施用毒品犯罪
    所用之物，惟尚非製造專供施用毒品使用，故非屬毒品害防
    制條例第十八條第一項前段規定之「專供施用毒品之器具」
    ，應另依刑法第三十八條第一項第二款規定，併予宣告沒收
    。至針筒一支，係被告自承為其所有供施用毒品犯罪所用之
    物，惟尚非製造專供施用毒品使用，故非屬毒品害防制條例
    第十八條第一項前段規定之「專供施用毒品之器具」，應另
    依刑法第三十八條第一項第二款規定，併予宣告沒收。
據上論斷，應依刑事訴訟法第二百七十三條之一第一項、第二百
九十九條第一項前段，毒品危害防制條例第十條第一項、第二項
、第十八條第一項前段，刑法第十一條前段、第五十六條、第四
十七條、第五十一條第五款、第三十八條第一項第二款，判決如
主文。
本案經檢察官乙○○到庭執行職務
中    華    民    國    95    年    6     月    12    日
                  刑事第二庭    法  官  連雅婷
以上正本證明與原本無異。
如不服本判決，應於判決送達後10日內向本院提出上訴狀（須附
繕本）。
「切勿逕送上級法院」
                                書記官  蘇美琴
中    華    民    國    95    年    6     月    13    日
附錄條文：
毒品危害防制條例第10條：
施用第一級毒品者，處六月以上五年以下有期徒刑。
施用第二級毒品者，處三年以下有期徒刑。


司法院資訊處製作；財團法人民間司法改革基金會備份。
